# 安全生产费

提问人：小兵 审计 时间：2023-01-09 09:22:30
请教陈版关于安全生产费的计提问题：财企〔 2012 〕 16 号规定：危险品生产与储存企业以上年度实际营业收入为计提依据。 财资〔 2022 〕 136 号规定：危险品生产与储存企业以上一年度营业收入为依据，疑问：两号文件规定的营业收入是公司的上年全年营业收入还是指上年归属于危化品部分的营业收入？另外： 22 年 11 月出的新文件， 22 年度的全年计提数是否应按新比例执行，差额部分于 12 月补差计提吗？

回答人：chenyiwei
1 、个人理解仅针对危化品的生产、存储相关业务的收入计提，前提是能够与其他业务明确区分、单独核算。
2 、个人建议，对于此类以上年全年营业收入为计提基数的情况，视同在 2022 年年初已执行新办法，即依据 2021 年全年收入和新办法规定的计提比例予以计提，同时对 2022 年内已发生的属于新办法下安全生产费使用范围内的支出进行梳理，将其由直接计入成本费用调整为从专项储备中列支。

提问人：lldbest 时间：2023-01-28 16:47:34
请教陈版，该文件首次将电力生产行业纳入范围内，电力投资行业的安全生产费是按发文之日起对 11 和 12 月计提吗，还是应按全年口径计提？谢谢。

回答人：chenyiwei
个人建议参考上述 3 楼回复中的第 2 点处理。

提问人：WLX1027 时间：2023-01-10 22:05:10
请教陈老师，安全生产费如果企业有部分业务不在文的行业范围内，是否可以从总收入中扣掉计算安全生产费？
谢谢您

回答人：chenyiwei
个人理解，根据新管理办法第五十二条规定：“企业同时开展两项及两项以上以营业收入为安全生产费用计提依据的业务，能够按业务类别分别核算的，按各项业务计提标准分别提取企业安全生产费用；不能分别核算的，按营业收入占比最高业务对应的提取标准对各项合计营业收入计提企业安全生产费用。”因此，如果企业同时从事需要和不需要计提安全生产费的业务，则可以将不需要计提安全生产费的业务对应的收入从计提基数中扣减。但鉴于此问题无明确规定，故建议与当地主管财政、应急管理主管部门沟通确认。